臺灣高等法院交通事件裁定　　　　　　 96年度交抗字第192號
抗　告　人
即異 議 人　甲○○
上列抗告人因違反道路交通管理處罰條例事件，不服臺灣臺北地
方法院，中華民國96年2月27日95年度交聲字第1247號裁定（原
處分字號：臺北市交通事件裁決所95年12月18日北市裁二字第裁
22-AEU340282號），提起抗告，本院裁定如下：
    主  文
抗告駁回。
    理  由
一、本案原審裁定以：異議人即受處分人甲○○駕駛車號6192－
    ＫＧ（原裁定誤載為6129－ＫＧ，應予補正）自小客車，於
    民國95年11月10日下午3時50分，在臺北市○○街與寧波西
    街口，使用手持式行動電話撥接或通話，為臺北市政府警察
    局中正第二分局泉州街派出所警員陳信進目擊，攔停舉發。
    原處分機關依違反道路交通管理處罰條例第31條之1第1項，
    裁處罰鍰新臺幣3千元。並無任何違誤，量罰亦甚妥適，應
    予維持，異議為無理由，予以駁回。
二、抗告意旨略以：證人陳信進於原審未能說明異議人之行動電
    話手機號碼，與手機型狀，其證言難以採信，而原審以警員
    片面之詞，即作成裁定，顯有不當云云。
三、經查：
（一）本件係執勤員警即證人陳信進於原審到庭結證：「那天我
      是巡邏勤務，經過寧波西街由西往東方向，在三元街路口
      ，我要過路口時，左轉三元街南往北方向，看到自小客車
      駕駛人（即在庭聲明異議人），發現他有使用手機的情形
      ，我就當場鳴喇叭，請他靠右邊停。」、「（問：是否確
      實看見異議人駕駛中手用行動電話？）答：是。」、「（
      問：異議人車輛有無貼深色之隔熱紙？）答：應該是沒有
      ，但是我可以確定很清晰的判斷車內駕駛人的舉動。」、
      「（問：異議人稱當時他是左手托著臉部，使你誤認他在
      使用行動電話，有何意見？）答：是不是托著，還是他用
      手機，我可以分辨出來。」、「我們執勤會有一定的觀察
      與判斷，雖然持用手機而駕駛，手部會有上舉的動作，但
      我們會注意他的手部及耳朵之間有無行動電話等物品，而
      不只是舉手托臉，且我有看到駕駛人確實拿著手機靠在耳
      朵開車，我們攔查下來後，我們會跟異議人確認其違規狀
      況。我有和異議人說明他的違規事實，我記得當時異議人
      沒有異議。」等語明確（見原審卷第23頁至第27頁）。
（二）本件執勤員警，與受處分人不相識，應無誣舉之動機及必
      要，而陳信進於原審出庭作證，以偽證罪責擔保其證言之
      真正，因查無任何證據足資證明警察有捏造事實違法取締
      之情事，本案違規事證已明，原處分機關據以裁罰並無不
      妥。抗告意旨仍執前詞，否認違規，而指摘原裁定不當，
      為無理由，應予駁回。
據上論結，應依道路交通管理處罰條例第89條，刑事訴訟法第41
2條，裁定如主文。
中　　華　　民　　國　　96　　年　　3 　　月　　22　　日
                刑事第十三庭  審判長法  官  曾  德  水
                                    法  官  林  婷  立
                                    法  官  王  炳  梁
以上正本證明與原本無異。
不得再抗告。
                                    書記官  廖  逸  柔
中　　華　　民　　國　　96　　年　　3 　　月　　22　　日
